臺灣高雄地方法院民事裁定
111年度消債清字第27號
聲  請  人  劉來好  
0000000000000000

代  理  人  吳臺雄律師
上列當事人因消費者債務清理事件聲請清算，本院裁定如下：
    主  文
聲請人劉來好自中華民國一一一年七月二十七日下午四時起開始
清算程序。
命司法事務官進行本件清算程序。
    理  由
一、聲請意旨略以：伊有不能清償債務情事，前向本院聲請調解
    債務清償方案，惟調解不成立。伊又未經法院裁定開始更生
    程序或許可和解或宣告破產，爰聲請清算等語。
二、按債務人不能清償債務或有不能清償之虞者，得依本條例所
    定更生或清算程序，清理其債務；法院開始清算程序之裁定
    ，應載明其年、月、日、時，並即時發生效力；法院開始更
    生或清算程序後，得命司法事務官進行更生或清算程序，必
    要時得選任律師、會計師或其他適當之自然人或法人1人為
    監督人或管理人，消費者債務清理條例（下稱消債條例）第
    3條、第80條前段、第83條第1項、第16條第1項分別定有明
    文。
三、本院之判斷：
  ㈠聲請人前於民國110年12月1日具狀向本院聲請調解債務清償
    方案，經本院110年度司消債調字第526號受理，於111年1月
    18日調解不成立，聲請人於同日以言詞聲請清算等情，業經
    本院依職權調閱上開調解卷宗核閱無訛。　
　㈡聲請人之財產、所得
　　聲請人於108年度至110年度均無申報所得，名下無財產，有
    全球人壽保單1張解約金為14,785元，至國泰、富邦人壽保
    單均非要保人，台灣人壽無有效保單；聲請人自稱自108年1
    2月起迄今，在高雄地區從事雜工(如：掃地、搬運廢棄物)
    ，日薪1,200元，每月工作約15日，每月薪資約18,000元，
    後稱係於次子葉柏良開設之「德季企業社」作廢棄物的工作
    ；據葉柏良即德季企業社陳報聲請人自108年12月起至111年
    4月止之薪資共計531,000元(本案卷第81頁)，平均每月收入
    18,310元(計算式：531,000÷29＝18,310，本裁定元以下均採
    四捨五入計算)，未領取其他補助或給付等情，有如附表所
    示證據附卷可參。依聲請人上述工作、收入情形，認以聲請
    人平均每月收入18,310元，核算其現在償債能力之基礎，堪
    認妥適。
  ㈢聲請人最低生活費
　  聲請人主張每月支出12,000元（無房屋租金）乙情。按債務
    人必要生活費用，以最近1年衛生福利部或直轄市政府所公
    告當地區每人每月最低生活費1.2倍定之，消債條例第64條
    之2第1項定有明文。本院參酌衛福部社會司所公告111年度
    高雄市最低生活費為14,419元，1.2倍即17,303元。又聲請
    人稱居住於次子所有房屋，無房屋費用支出，故於計算聲請
    人個人每月必要生活費時，應扣除房租支出所佔比例（約為
    24.36％）以13,088元為限【計算式：17,303×（1－24.36%）＝
    13,088】，聲請人主張未逾上開金額，尚屬合理，應予採計
    。
  ㈣是否不能清償或有不能清償之虞
　　聲請人每月收入18,310元，扣除個人必要支出12,000元後，
    剩餘6,310元，而聲請人目前負債總額為6,628,425元（調卷
    第5、50至59、6、36、44至49、60至68、37至43頁，包括：
    土地銀行、國泰世華銀行、花旗(台灣)銀行、遠東銀行、元
    大銀行、玉山銀行、台新銀行、中國信託銀行、新光行銷股
    份有限公司、富邦資產管理股份有限公司、滙誠第一資產管
    理股份有限公司），扣除全球人壽之保險解約金14,785元後
    ，以每月所餘逐年清償，至少須約87年【計算式：(6,628,4
    25－14,785)÷6,310÷12≒87】始能清償完畢，堪認聲請人確有
    不能清償債務之情事。
　㈤綜上，本件聲請人向本院聲請清算，應予准許，並命司法事
    務官進行本件清算程序。
四、依本條例第11條第1項、第83條第1項、第16條第1項，裁定
    如主文。　 
中　　華　　民　　國　　111 　年　　7 　　月　　27　　日
              　　民事庭　　法　官　賴寶合
上為正本係照原本作成
本裁定不得抗告
中　　華　　民　　國　　111 　年　　7 　　月　　27　　日
  　                        書記官　胡美儀
附表：
【本院110年度司消債調字第526號卷（下稱調卷）、111年度消
債清字第27號卷（下稱本案卷）】
1.108年至110年綜合所得稅各類所得資料清單及財產歸屬資料清
  單(調卷第18至20頁，本案卷第70頁)。
2.財產及收入狀況說明書（本案卷第83頁）。
3.債權人清冊(調卷第5至7頁)。
4.勞工保險被保險人投保資料表（調卷第17頁）。
5.個人商業保險查詢結果表（本案卷第52頁）。
6.財團法人金融聯合徵信中心前置協商專用債權人清冊（調卷第
　9至11頁）。
7.信用報告（調卷12至14頁）。
8.租金、社會補助查詢表（本案卷第19至22頁）。
9.勞動部勞動力發展署高屏澎東分署函（本案卷第24頁）。
10.勞動部勞工保險局函（本案卷第23頁）。
11.收入切結書(調卷第21頁)。
12.在職證明書、薪資表(本案卷第34至35頁)。
13.德季企業社函(本案卷第81頁)。
14.全球人壽保險股份有限公司函(本案卷第30頁)。
15.國泰人壽保險股份有限公司函(本案卷第57頁)。
16.台灣人壽保險股份有限公司函（本案卷第80頁）。
17.富邦人壽保險股份有限公司函(本案卷第84頁)。